臺灣桃園地方法院民事判決　　　　　　　　96年度訴字第98號
原　　　告　德商德意志銀行股份有限公司台北分行
法定代理人　乙○○
訴訟代理人　甲○○
被　　　告　丙○○
　　　　　　　　　　　　巷1號.
被　　　告　丁○○
上列當事人間請求清償債務事件，於民國96年09月28日辯論終結
，本院判決如下：
    主  文
被告應連帶給付原告新台幣貳佰萬元，及自民國九十五年七月二
十一日起至九十六年一月二十日止按年利率百分之三點零四計算
之利息與自民國九十六年一月二十一日起至清償日止按年利率百
分之三點二五五計算之利息，暨自民國九十五年八月二十一日起
至民國九十六年二月二十日止按上開利率百分之十計算之違約金
與自民國九十六年二月二十一日起至清償日止按上開利率百分之
二十計算之違約金。
訴訟費用由被告連帶負擔。
    事  實
甲、原告方面：
一、聲明：求為判決如主文第一項所示。
二、陳述：
（一）緣訴外人新竹國際商業銀行股份有限公司依據金融資產證
      券化條例規定，並奉主管機關行政院金融監督管理委員會
      核准後依法公告，於民國九十四年十二月十六日將本件債
      權資產信託與原告德商德意志銀行股份有限公司台北分公
      司。
（二）被告丙○○於九十四年八月二十五日向新竹國際商業銀行
      股份有限公司借款新台幣（下同）2,000,000 元，並由另
      被告丁○○為連帶保證人，共同與新竹國際商業銀行股份
      有限公司訂立借據。依上開約定，被告應按月於二十日繳
      納本息一次，若逾期一次即喪失分期攤還之權利，應將所
      欠消費借貸款全數一次清償，本借款利率依中華郵政股份
      有限公司二年期定期儲蓄存款機動利率 (1.845%) 加四碼
       (一碼為0.25%)為基準計息，借款利率為2.845%。另依第
      四條第二項之約定：前項借款利息由借款人負擔部分，依
      中華郵政股份有限公司二年期定期存款機動利率（1.845%
      )加0.875% 計算，借款利率為2.72% ，其與前項約定利率
      之差額由政府補貼。另依內政部、財政部、中央銀行八十
      九年八月十四日會同訂定之金融機構辦理二仟億元優惠購
      屋專案貸款作業簡則第六條第六項之約定：借款人未繳納
      貸款本息達六個月以上，列入逾期催收者，不再予以補貼
      利息。並同意利率依中華郵政股份有限公司二年期定期存
      款機動利率（目前為2.225%) 加四碼機動調整之。另依借
      據一般條款第七條第四款約定本金償還寬限期三十六個月
      ，寬限期內利息按月計付，自第三十七個月起，每一個月
      為一期，共分二０四期，按期平均攤還本息。逾期六個月
      以內者，按該利率百分之十，超過六個月者，按該利率百
      分之二十計付違約金。
（三）詎料，被告丙○○自九十五年八月二十日起，未依約履行
      ，迄今已逾一次以上，計尚欠貸款本金2,000,000 元，依
      借款約定條款第四條約定，視為全部到期，被告即應連帶
      償還，惟屢經催討仍置之不理。為此，爰依民法消費借貸
      及連帶保證法律關係，請求被告應連帶給付2,000,000 元
      及如附表所示之利息、違約金。
三、證據：提出行政院金融監督管理委員會函、新竹國際商業銀
    行第一次房屋抵押貸款證券化房屋抵押貸款資產池信託公告
    、信託資產明細、行政院金融監督管理委員會金融資產證券
    化公告方式釋示、借據、放款客戶往來明細表、郵政儲金利
    率表等影本及被告二人戶籍謄本各一份。
乙、被告方面：
一、被告丙○○方面：
    被告丙○○於最後言詞辯論期日未到場，惟據其於前言詞辯
    論期日到場時之答辯如下：
（一）聲明：請求駁回原告之訴。
（二）陳述：不是被告借款的，伊是收到清償證明以後才知道有
            這借款，伊沒有去借用這錢，另被告丁○○伊也不
            認識，而且系爭借款契約書上面丙○○的名字不是
            伊簽名的，印章也不是伊的，伊名下亦無台北縣林
            口鄉○○路450 號的建物及土地，伊也無住過且亦
            未曾設籍於桃園縣龜山鄉○○村○○鄰○○○街二
            十巷三號五樓之地址。
（三）證據：被告丙○○未提出任何證據資料。
二、被告丁○○方面：
    被告丁○○未於言詞辯論期日到場，亦未提出任何準備書狀
    作何聲明或陳述。
    理  由
甲、程序方面：
一、本件原告於起訴時其訴之聲明原為請求被告應連帶給付原告
    2,000,000 萬元，及如起訴狀附表所示之利息、違約金。嗣
    後，原告於96年02月27日言詞辯論時減縮其應受判決事項之
    聲明為請求如主文第一項所示。因符合民事訴訟法第二百五
    十五條第一項第三款之規定，應予准許。
二、本件被告丁○○經合法之通知，未於言詞辯論期日到場，另
  　被告丙○○亦經合法之通知，於最後言詞辯論期日亦未到場
    ，核均無民事訴訟法第386 條各款所列情形，爰依原告聲請
    ，由其一造辯論而為判決。
乙、實體方面：
一、本件原告主張之事實，業據原告提出與所述相符之行政院金
    融監督管理委員會函、新竹國際商業銀行第一次房屋抵押貸
    款證券化房屋抵押貸款資產池信託公告、信託資產明細、行
    政院金融監督管理委員會金融資產證券化公告方式釋示、借
    據、放款客戶往來明細表、郵政儲金利率表等影本各一份為
    證。
二、被告丁○○經合法之通知，於言詞辯論期日未到場，亦未提
    出任何準備書狀或證據資料作何答辯聲明或陳述以為爭執，
    雖因被告丁○○係依公示送達通知者，依法不視同被告丁○
    ○係自認。惟因本件原告主張之事實，業據原告提出與所述
    相符之行政院金融監督管理委員會函、新竹國際商業銀行第
    一次房屋抵押貸款證券化房屋抵押貸款資產池信託公告、信
    託資產明細、行政院金融監督管理委員會金融資產證券化公
    告方式釋示、借據、放款客戶往來明細表、郵政儲金利率表
    等影本各一份為證，應堪認原告之主張為真實。
三、被告丙○○於前言詞辯論到場時雖曾辯稱：不是伊借款的，
    伊是收到清償證明後才知道有這借款，伊沒有去借用這錢，
    另被告丁○○伊也不認識，而且系爭借款契約書上面丙○○
    的名字不是伊簽名的，印章也不是伊的，伊名下亦無台北縣
    林口鄉○○路450 號的建物及土地，伊也無住過亦未曾設籍
    於桃園縣龜山鄉○○村○○鄰○○○街二十巷三號五樓之地
　　址等詞云云。惟查，被告丙○○確實曾經設籍於桃園縣龜山
　  鄉○○村○○鄰○○○街二十巷三號五樓之地址，此有桃園
    縣龜山鄉戶政事務所函送至本院參辦之被告丙○○遷入戶籍
    登記申請書一份在卷可稽，且查被告丙○○名下亦確實有一
    間台北縣林口鄉○○路450 號的建物及土地，此亦有該建物
    及土地登記第二類謄本在卷可憑。上揭遷入戶籍登記及建物
    與土地登記之申辦事項，均是須提出被告丙○○本人之身分
    證件，而且建物、土地設定抵押權登記之時，除應提出建物
    、土地的所有權狀外，亦必須要由被告丙○○本人出面或是
    提出其本人的印鑑證明書始可能完成抵押權設定登記，另外
    ，如果第三人是未經被告丙○○本人的同意或與被告丙○○
    並無任何的關係，則第三人亦不可能願意平白無故將不動產
    登記在屬於被告丙○○的名義下，蓋此舉無異是免費地贈送
    不動產所有權直接歸屬於被告丙○○所有，有違事理常情。
    另查，本件庭期送達被告丙○○之通知，係送達至桃園縣龜
    山鄉○○村○○鄰○○○街二十巷三號五樓之地址及花蓮縣
    吉安鄉○○村○鄰○○路○段七十七巷一號之地址，而被告
    丙○○能收受送達知悉到庭，顯見被告丙○○應居住於其中
    一址，而查，被告丙○○之後址花蓮縣吉安鄉○○村○鄰○
    ○路○段七十七巷一號乃係由前址桃園縣龜山鄉○○村○○
    鄰○○○街二十巷三號五樓遷入登記，此情有原告所提出之
    被告丙○○之戶籍謄本可稽，並有桃園縣龜山鄉戶政事務所
    函送至本院參辦之被告丙○○遷入戶籍登記申請書一份在卷
    可佐，是被告丙○○辯稱伊從無設籍於桃園縣龜山鄉○○村
    ○○鄰○○○街二十巷三號五樓之地址云云，與實情不合，
    顯僅係意圖誤導案情以圖延滯訴訟程序，故被告丙○○上揭
    所辯，不足予以採信。至於本院雖曾函請內政部警政署刑事
　　警察局鑑定被告丙○○的筆跡，鑑定結果認送驗資料上「丙
  　○○」筆跡不相符，惟查，鑑定報告另就關於爭議字跡之「
    丙○○」筆跡是否相符部分說明須蒐集被告丙○○所寫之「
    丙○○」筆跡另行鑑定，因此，上揭鑑定資料尚不能完全採
    為有利於被告丙○○之認定，附此敘明。
四、綜據上述，本件原告依民法消費借貸契約之法律關係，請求
    被告丙○○、丁○○二人應連帶給付2,000,000 元及如主文
    第一項所示之利息、違約金，核無不合，應予准許。
丙、結論：本件原告之訴為有理由，依民事訴訟法第385 條第1
    項前段、第85條第2項，判決如主文。
中　　華　　民　　國　　96　　年　　10　　月　　12　　日
                  民事第二庭法　官　呂仲玉
以上正本係照原本作成。
如對本判決上訴，須於判決送達後二十日內向本院提出上訴狀。
中　　華　　民　　國　　96　　年　　10　　月　　12　　日
                            書記官　江世亨
